【裁判字號】    98,抗,694
【裁判日期】    980427
【裁判案由】    返還提存物
【裁判全文】
臺灣高等法院民事裁定                   98年度抗字第694號
抗  告  人  丁○○
上列抗告人因與相對人甲○○○、己○○、戊○○、庚○○、乙
○○（原姓名黃玉）、丙○○間返還提存物事件，對於中華民
國98年 2月27日臺灣桃園地方法院98年度聲字第39號所為裁定提
起抗告，本院裁定如下：
    主  文
抗告駁回。
抗告訴訟費用由抗告人負擔。
    理  由
一本件抗告人在原法院聲請意旨以：抗告人前遵依原法院91年度
  裁全字第4068號假處分裁定，提存擔保金新台幣892萬1,604元
  （原法院提存所91年度存字第2055號－見原法院卷第16頁），
  對於相對人與黃吳阿粉之被繼承人黃清竹不動產實施假處分。
  黃清竹已於民國（下同）92年 5月22日死亡，黃吳阿粉亦於97
  年5 月18日（聲請狀誤載為同年月22日）死亡，相對人為彼二
  人之繼承人。茲因相對人與黃吳阿粉已於本案判決彼等勝訴確
  定後，聲請原法院以96年度全聲字第 180號裁定撤銷上開假處
  分裁定，而抗告人亦已具狀撤回原執行法院91年度執全字第20
  52號（聲請狀誤載為91年度裁全字第5052號－見原法院卷第16
  頁）上開假處分強制執行事件，並於97年8月5日委由藍松喬律
  師以（97）中松律字第1012號函通知相對人於文到20日內表示
  意見，逾期即依民事訴訟法第 104條第1項第3款規定，聲請返
  還上開提存擔保金等情，並提出原法院97年度聲字第 574號民
  事裁定、戶籍謄本、及上開律師函及其掛號郵件收件回執為證
  （見原法院卷第15、16頁、第8頁至第14頁、第5、26、27頁）
  。
二惟按民事訴訟法第104條第 1項第3款係規定：「訴訟終結後，
  供擔保人證明已定二十日以上之期間，催告受擔保利益人行使
  權利而未行使，或法院依供擔保人之聲請，通知受擔保利益人
  於一定期間內行使權利並向法院為行使權利之證明而未證明者
  ，法院應依供擔保人之聲請，以裁定命返還其提存物」；又上
  開規定，依同法第 106條前段規定，於其他依法令供訴訟上之
  擔保者準用之。本件經核上開律師函僅係催告相對人表示意見
  （見原法院卷第 5頁），並非催告相對人行使權利；且依上開
  掛號郵件收件回執所示，除相對人己○○係由其本人收領，相
  對人甲○○○係由其夫許炎坤代為收領外（見原法院卷第26頁
  ），其餘相對人之上開回執上僅加蓋「台北新領空社區管理委
  員會管理室」橢圓戳章代收，並未一併由管理員以受僱人身分
  簽名或蓋章（見原法院卷第26、27頁），自無從逕認該律師函
  已合法交付受僱人，而生送達於其餘相對人之效力（最高法院
  96年度台抗字第93號裁定參照），顯難認抗告人以上開律師函
  所為之催告已發生合法催告之效力，自與上開規定不符。從而
  原裁定駁回抗告人所為返還提存擔保金之聲請，並無不合。抗
  告意旨指摘原裁定不當，聲明廢棄，為無理由，應予駁回。
三據上論結，本件抗告為無理由，依民事訴訟法第495條之1第 1
  項、第449條第1項、第95條、第78條，裁定如主文。
中    華    民    國    98    年    4     月    27    日
                    民事第六庭
                        審判長法  官  林鄉誠
                              法  官  梁玉芬
                              法  官  許紋華
正本係照原本作成。
本裁定除以適用法規顯有錯誤為理由，不得再抗告。如提起再抗
告，應於收受後10日內委任律師為代理人向本院提出再抗告狀。
並繳納再抗告費新台幣１千元。
中    華    民    國    98    年    4     月    28    日
                              書記官  詹麗珠


司法院資訊處製作；財團法人民間司法改革基金會備份。
